# 求助高手关于外资企业股权转让的问题

提问人：cpagjp 时间：2010-12-08 22:13:50
美国母公司分别在中国、新加坡投资了两个企业，股东都是美国母公司。现准备将中国公司（帐面已有很少的赢利，并且没有分配）
的股权转让给其在新加坡的企业。请问： 1 、如按帐面净资产转让，是否需交所得税？税率是多少？ 2 、是否有明确的文件规定？多谢

回答人：chenyiwei
国税函[2009]698号、中国和相关国家签订的税收协定等。 这个问题建议到税务版面发帖咨询一下，那里这方面的专家比较多。